【裁判字號】    95,訴緝,43
【裁判日期】    950329
【裁判案由】    毒品危害防制條例
【裁判全文】
臺灣桃園地方法院刑事判決              95年度訴緝字第43號
公  訴  人  臺灣桃園地方法院檢察署檢察官
被      告  甲○○
                    （現於臺灣桃園看守所羈押中）
上列被告因違反毒品危害防制條例案件，經檢察官提起公訴（94
年度毒偵字第587 、第1451號）及移送併案審理（94年毒偵字第
2477號），被告於本院準備程序進行中，就被訴事實為有罪之陳
述，經本院告知簡式審判程序意旨，並聽取公訴人及被告之意見
後，本院合議庭裁定由受命法官獨任依簡式審判程序審理，並判
決如下：
    主  文
甲○○連續施用第一級毒品，累犯，處有期徒刑壹年捌月，扣案
第一級毒品海洛因共計玖包（含塑膠袋玖只，海洛因驗餘總淨重
玖點零肆公克，空包裝袋總重點肆貳公克）沒收銷燬之，及削
尖吸管壹支沒收；又連續施用第二級毒品，累犯，處有期徒刑壹
年，扣案第二級毒品安非他命共計肆包（含塑膠袋肆只，驗餘實
秤毛重合計點貳零捌公克）沒收銷燬之，及玻璃球吸食器壹個
、削尖吸管壹支均沒收。應執行有期徒刑貳年陸月，扣案第一級
毒品海洛因共計玖包（含塑膠袋玖只，海洛因驗餘總淨重玖點零
肆公克，空包裝袋總重點肆貳公克）、第二級毒品安非他命共
計肆包（含塑膠袋肆只，驗餘實秤毛重合計點貳零捌公克）沒
收銷燬之，及玻璃球吸食器壹個、削尖吸管壹支均沒收。
    事  實
一、甲○○前於民國八十六年間因違反麻醉藥品管理條例之施用
    安非他命案件，經台灣板橋地方法院判處有期徒刑六月，如
    易科罰金以三百元折算一日確定，於八十七年一月二十日易
    科罰金執行完畢。復再因施用毒品案件，經本院以八十七年
    度毒聲字第二六四一號裁定送觀察、勒戒後，認有繼續施用
    毒品傾向，再以八十八年毒聲字第六九一三號裁定送戒治所
    強制戒治，戒治期間經戒治所人員評定為成效良好，而經本
    院裁定自八十九年五月三日停止強制戒治，所餘期間併付保
    護管束，迄至八十九年十一月十四日保護管束期滿，未經撤
    銷，視為執行完畢，並經台灣桃園地方法院檢察署檢察官於
    同年月二十一日以八十九年度戒偵字第七二八號不起訴處分
    確定；後於九十年間，再度因施用毒品案件，經檢察官聲請
    本院裁定令入戒治處所施以強制戒治獲准並提起公訴，嗣經
    本院以九十年度訴字第一四七二號判處有期徒刑一年確定後
    ，而於九十年五月十日入所接受強制戒治，迨至九十一年五
    月九日強制戒治執行完畢出所，接續執行上開徒刑，到九十
    二年四月三十日始縮短刑期執行完畢翌日出監。
二、甲○○猶不思悔改、戒除毒癮，竟於前開強制戒治執行完畢
    後之五年內，復基於施用第一級毒品海洛因之概括犯意，於
    九十二年九月中旬起至九十四年八月中旬止，或在其位於桃
    園縣桃園市○○街二五三巷四十一弄二號住處，或在桃園縣
    中壢市○○路二四三號十一樓之六、桃園縣中壢市○○路二
    一五巷十五號十一樓等租屋處，或是桃園縣桃園市○○路二
    ０八巷三十號「鄉村汽車旅館一一六號」房內等地點，或是
    將第一級毒品海洛因加水稀釋後，再將之置入針筒內注射，
    或是將第一級毒品海洛因摻雜在香菸內點火吸食，而以此等
    方式連續多次施用第一級毒品海洛因；復另基於施用第二級
    毒品甲基安非他命之概括犯意，自九十二年中旬起至九十四
    年八月中旬止，以將第二級毒品甲基安非他命置入玻璃球吸
    食器內燒烤使之產生煙霧後吸食之方式，在上開各處連續施
    用第二級毒品安非他命多次。嗣經警先後於如附表所示之時
    間、地點查獲，並扣得其所有且供其施用上開二種毒品所用
    之如附表所示之物，因而查悉上情。
三、案經桃園縣政府警察局中壢分局報告、桃園縣政府警察局移
    送台灣桃園地方法院檢察署檢察官偵查起訴，暨桃園縣政府
    警察局中壢分局分別報告該署檢察官移送併案審理。
    理  由
一、程序部分：本件被告甲○○所犯係死刑、無期徒刑或最輕本
    刑為三年以上有期徒刑以外之罪，亦非屬台灣高等法院管轄
    第一審之案件，其於準備程序中就被訴事實為有罪之陳述，
    經本院告知簡式審判程序之旨，並聽取當事人意見後，經本
    院合議庭依刑事訴訟法第二百七十三條之一第一項規定裁定
    由受命法官獨任進行簡式審判程序，合先敘明。
二、訊據被告甲○○對其於上開時間、地點連續施用第一級毒品
    海洛因、第二級毒品甲基安非他命等事實，迭於警詢、偵訊
    及本院審理時均坦承不諱；又被告先後為警查獲後，經警採
    集其尿液檢體送驗結果，均確呈安非他命、甲基安非他命及
    嗎啡類陽性反應，此有臺灣尖端先進生技醫藥股份有限公司
    出具之濫用藥物檢驗報告三紙、桃園縣政府中壢分局被採尿
    人姓名編號對照表二紙、檢體監管紀錄表一紙附卷可稽；而
    警方於附表各編號所示之時、地，分別在被告身上或其居住
    之房間內起獲之白色不明粉末、無色透明結晶或結晶性粉末
    ，經送檢驗結果，確實分別含有第一級毒品海洛因成分、第
    二級毒品甲基安非他命成分，亦有法務部調查局鑑定通知書
    二紙、行政院衛生署管制藥品管理局檢驗成績書一紙存卷可
    查（詳如附表各編號所示），復有被告自承為其所有、供其
    施用第二級毒品甲基安非他命所用之玻璃球吸食器一個及其
    所有、供其於施用毒品前分撥第一級毒品海洛因、第二級毒
    品甲基安非他命以方便施用上開二種毒品之削尖吸管一支等
    物扣案可資佐證，由此益徵被告上開任意性自白確與事實相
    符，應堪採信。末查，被告甲○○前於八十七年間，因施用
    毒品案件，經送觀察、勒戒後，認有繼續施用毒品傾向，由
    本院裁定令入戒治所施以強制戒治，期間經戒治所人員評定
    為成效良好，而由本院裁定自八十九年五月三日停止強制戒
    治所餘期間併付保護管束，迄至同年十一月十四日保護管束
    期滿，未經撤銷，視為執行完畢，經台灣桃園地方法院檢察
    署檢察官於八十九年十一月二十一日以八十九年度戒偵字第
    七二八號不起訴處分確定；後於九十年間，再度因施用毒品
    案件，經檢察官聲請本院裁定令入戒治處所施以強制戒治獲
    准並提起公訴，經本院以九十年度訴字第一四七二號判處有
    期徒刑一年確定，而於九十年五月十日入所接受強制戒治，
    迨至九十一年五月九日執行強制戒治完畢出所後接續執行上
    開徒刑等情，亦有上開不起訴處分書、刑事判決、臺灣高等
    法院被告前案紀錄表各一份附卷為憑，堪認被告確於前開強
    制戒治執行完畢釋放後五年內，再犯本件毒品危害防制條例
    第十條第一項、第二項之施用毒品罪。從而，本件事證明確
    ，被告多次施用第一級毒品海洛因及第二級毒品甲基安非他
    命之犯行，均已經證明，應依法論科。
三、按海洛因、甲基安非他命分別為毒品危害防制條例第二條第
    二項第一、二款所管制之第一、二級毒品，均屬違禁物。核
    被告甲○○所為，係犯毒品危害防制條例第十條第一項施用
    第一級毒品罪、同條例第二項之施用第二級毒品罪。其持有
    本件扣案之第一級毒品海洛因、第二級毒品甲基安非他命之
    行為，及其於施用海洛因、甲基安非他命行為前所持有之第
    一級毒品海洛因、第二級毒品甲基安非他命等行為，既均意
    在供己施用，其持有之低度行為應為施用之高度行為吸收，
    均不另論罪。而施用毒品行為本即有慣常性、成癮性，被告
    多次施用第一級毒品海洛因、第二級毒品甲基安非他命之犯
    行，均時間緊接，分別觸犯犯罪構成要件相同之罪名，顯各
    係基於概括犯意反覆為之，應均依刑法第五十六條連續犯規
    定，各論以一罪並依法加重其刑。又被告所犯前開連續施用
    第一級毒品、第二級毒品二罪行間，犯意各別，施用方法不
    同，罪名有異，應分論併罰。檢察官雖僅就被告於九十二年
    九月間起至九十四年二月十四日採尿回溯二十六、九十六小
    時內之某時之施用第一級毒品海洛因、第二級毒品甲基安非
    他命行為提起公訴，惟被告其餘多次施用第一級、第二級毒
    品之犯行，與前開已起訴且經論罪之部分，具有連續犯之裁
    判上一罪關係，應為起訴效力所及，復經檢察官聲請移送併
    辦（九十四年毒偵字第二四七七號），基於審判不可分原則
    ，本院均應併予審理。又按行為後法律有變更者，適用裁判
    時之法律，刑法第二條第一項前段定有明文，惟按連續犯之
    數行為，在法律上既綜合論以一罪，而為一個評價，則於法
    律有修正變更之際，茍一部犯行發生在法律修正變動前之舊
    法時期，一部係在新法施行後所犯，因連續犯屬裁判上之一
    罪，在法律上既綜合各犯罪行為而為一個評價，故應依最後
    行為所應適用之新法處斷，而無刑法第二條規定之新舊法比
    較適用問題（最高法院四十六年度台上字第一二０四號判例
    、八十八年台上字第二０三九號判決意旨參照）。經查，毒
    品危害防制條例固於九十二年七月九日修正公布全文，並自
    九十三年一月九日起生效施行，然本案被告最後一次施用第
    一級毒品、第二級毒品行為，均係在新法生效施行後，揆諸
    前揭說明，本件應適用修正後之現行毒品危害防制條例論罪
    處刑，不生比較新舊法之問題，附此陳明。末以，被告前有
    如犯罪事實欄一所示之前科紀錄及徒刑執行等情，此有台灣
    高等法院被告前案紀錄表在卷可憑，其於五年以內再犯本件
    有期徒刑以上之罪，為累犯，而應依刑法第四十七條規定，
    各加重其刑，並均應依刑法第七十條規定，遞予加重其刑。
    爰審酌被告甲○○於八十六年間，即因施用安非他命而遭法
    院判刑並易科罰金執行完畢，復於八十七年間因施用毒品案
    件，經本院裁定送觀察、勒戒及令入戒治處所施以強制戒治
    ，嗣曾獲不起訴處分之寬典，其後又於九十年間再度因施用
    毒品案件，經本院裁定令入戒治處所施以強制戒治，其卻均
    未能把握自新機會，徹底戒除施用毒品之惡習，仍再施用足
    以導致人體機能發生依賴性、成癮性及抗藥性等障礙之第一
    級毒品海洛因及第二級毒品甲基安非他命之罪行，足徵其沾
    染毒品甚深，戕害自身健康，漠視法令禁制，顯未見悔改之
    意，惟尚能坦承犯行，犯後態度頗佳，暨其犯罪動機、手段
    、施用毒品之次數等一切情狀，分別量處如主文所示之刑，
    並定其應執行之刑，以資懲儆。
四、扣案之第一級毒品海洛因共計九包（海洛因驗餘淨重九點零
    四公克）暨盛裝上開第一級毒品海洛因包裝袋共九只（空袋
    重合計重三點四二公克），以及扣案之第二級毒品甲基安非
    他命共計四包暨盛裝上開甲基安非他命包裝袋四只（實秤毛
    重合計三點二三公克），以現今所採行之鑑驗方式，包裝袋
    仍會殘留微量毒品而無法將之完全析離（有法務部調查局調
    科壹字第０九三六二三九六五五０號函附卷可資參佐），屬
    查獲之毒品，除其中第二級毒品甲基安非他命因鑑驗過程中
    耗損零點零二二公克（即驗餘後實秤毛重為三點二零八公克
    ）不予沒收外，其餘均應依毒品危害防制條例第十八條第一
    項前段規定沒收並銷燬之；至警方於九十四年二月十四日自
    被告所管領、使用之鄉村汽車旅館一一六號房內桌上查扣之
    玻璃球吸食器一個、削尖吸管一支，均為被告所有，其中玻
    璃球吸食器係供其施用第二級毒品所用，削尖吸管則用以分
    撥海洛因、甲基安非他命以便利施用等情，業據被告供陳在
    卷（見本院九十五年三月十五日審理筆錄），徵諸上開物品
    之物質屬性，尚有其他用途，非專供施用毒品之物或屬違禁
    物，爰依刑法第三十八條第一項第二款之規定，予以宣告沒
    收。
五、據上論斷，應依刑事訴訟法第二百七十三條之一第一項、第
    二百九十九條第一項前段，毒品危害防制條例第十條第一項
    、第二項、第十八條第一項前段，刑法第十一條前段、第五
    十六條、第四十七條、第五十一條第五款、第三十八條第一
    項第二款，判決如主文。
本案經檢察官趙燕利到庭執行職務。
中    華    民    國    95    年    3     月    29    日
                      台彎桃園地方法院刑事第十一庭
                          法  官  何俏美
以上正本證明與原本無異。
如不服本判決，應於送達後10日內，向本院提出上訴狀。
                          書記官  陳淑瓊
中    華    民    國    95    年    3     月    30    日
附錄本件論罪科刑法條全文
毒品危害防制條例第10條
施用第一級毒品者，處六月以上五年以下有期徒刑。
施用第二級毒品者，處三年以下有期徒刑。
附表：｛附註：其中應沒收銷燬之物（即查獲之第一級、第二級
      毒品），包裝袋因含微量第一、二級毒品且無法析離，併
      予沒收銷燬｝
┌──┬────┬───────┬─────────┬────────┐
│編號│查獲時間│ 查 獲 地 點  │扣案且應沒收之物品│   備    註     │
├──┼────┼───────┼─────────┼────────┤
│一  │93年12月│桃園縣中壢市延│第一級毒品海洛因7 │法務部調查局調科│
│    │31日20時│平路243 號11樓│包袋（內含7 只塑膠│壹字第080008809 │
│    │45分許  │之六前        │袋，海洛因驗餘合計│號鑑定通知書    │
│    │        │              │淨重8.86公克，空包│                │
│    │        │              │裝袋重3.05公克）應│                │
│    │        │              │沒收銷燬之        │                │
│    │        │              ├─────────┼────────┤
│    │        │              │第二級毒品甲基安非│行政院衛生署管制│
│    │        │              │他命3 包（含3 只塑│藥品管理局管檢字│
│    │        │              │膠袋，實秤毛重    │第0000000000號檢│
│    │        │              │2.785 公克）應沒收│驗成績書        │
│    │        │              │銷燬之            │                │
├──┼────┼───────┼─────────┼────────┤
│二  │94年2 月│桃園縣桃園市經│第二級毒品甲基安非│行政院衛生署管制│
│    │14日16時│國路208 巷30號│他命1 包（含1 只  │藥品管理局管檢第│
│    │許      │「鄉村汽車旅館│塑膠袋，實秤毛重  │0000000000號檢驗│
│    │        │116室」內     │0.445 公克）應沒收│成績書          │
│    │        │              │銷燬之            │                │
│    │        │              ├─────────┼────────┤
│    │        │              │被告所有、供其施用│保管字號：本院94│
│    │        │              │第二級毒品甲基安非│年度刑管字第1590│
│    │        │              │他命所用之玻璃球吸│號              │
│    │        │              │食器一個，以及被告│                │
│    │        │              │所有、用以分撥第一│                │
│    │        │              │級毒品海洛因、第二│                │
│    │        │              │級毒品甲基安非他命│                │
│    │        │              │以利施用上開二種毒│                │
│    │        │              │品所用之削尖吸管一│                │
│    │        │              │支                │                │
├──┼────┼───────┼─────────┼────────┤
│三  │94年4 月│桃園縣中壢市元│第一級毒品海洛因2 │法務部調查局調科│
│    │15日23時│化路215巷15號 │包（含2 只塑膠袋，│壹字第080009377 │
│    │30分許  │              │海洛因驗餘總淨重為│號鑑定通知書    │
│    │        │              │0.18公克，空包裝袋│                │
│    │        │              │總重0.37公克）均應│                │
│    │        │              │沒收銷燬之        │                │
└──┴────┴───────┴─────────┴────────┘


司法院資訊處製作；財團法人民間司法改革基金會備份。
